【裁判字號】    92,抗,2846
【裁判日期】    920905
【裁判案由】    確定訴訟費用額
【裁判全文】
臺灣高等法院民事裁定                            九十二年度抗字第二八四六號
    抗  告  人  甲○○
                乙○○    原住台北市○○○路○段二八○巷六九弄四號五樓之二
                          現應.
右抗告人與台灣土地銀行間因與間確定訴訟費用額事件，對於中華民國九十二年四月
十四日臺灣臺北地方法院九十二年度聲字第九五七號裁定提起抗告，本院裁定如左：
    主      文
原裁定確定由抗告人連帶負擔之訴訟費用額及程序費用額超過新臺幣貳萬柒仟伍佰伍
拾壹元部分廢棄。
其餘抗告駁回。
抗告訴訟費用新臺幣壹佰貳拾元由抗告人連帶負擔。
    理      由
一原裁定係確定抗告人應連帶負擔之訴訟費用額及程序費用，雖僅抗告人甲○○提起
  抗告，惟其效力應及於乙○○，爰併列乙○○為抗告人，合先敘明。
二按法院未於訴訟費用之裁判確定其費用額者，第一審受訴法院於該裁判有執行力後
  ，應依聲請並得依職權以裁定確定之；債務人對於支付命令於法定期間提出異議者
  支付命令失其效力，以債權人支付命令之聲請，視為起訴或聲請調解，於此情形，
  督促程序費用，應作為訴訟費用或調解程序費用之一部，修正前民事訴訟法第九十
  一條、第五百十九條分別定有明文。又民事因財產權而起訴，其訴訟標的之金額或
  價額未滿銀元一百元者，免徵裁判費；銀元一百元以上者，每百元徵收一元，其畸
  零之數不滿百元者，以百元計算，廢止前民事訴訟費用法第二條亦定有明文。
三查相對人台灣土地銀行與抗告人間清償借款事件，相對人於九十一年五月二十四聲
  請臺灣士林地方法院對抗告人發支付命令，命抗告人於命令送達後二十日之不變期
  間內，向相對人給付新臺幣（下同）二百六十五萬四千六百八十五元及其利息、違
  約金，因抗告人聲明異議，依上開規定視為起訴，臺灣士林地方法院將訴訟事件移
  ，原法院判令抗告人應與乙○○連帶給開金額及利息、違約金，並命抗告人與乙○
  ○連帶負擔訴訟費用確定，有該清償借款判決可稽。經核相對人訴訟標的金額為新
  臺幣二百六十五萬四千六百八十五元，應徵第一審裁判費新臺幣二萬六千五百四十
  七元，又相對人因該清償借款事件支出第一審送達郵費六百二十三元（預繳一千三
  百六十元，已退還七百三十七元）、第一審公示送達聲請裁判費用四十五元及公示
  訴訟費用額，抗告人與乙○○應連帶賠償訴訟費用額連同聲請確定訴訟費用額程序
  費用一百三十六元，合計為二萬七千五百五十一元。
四抗告意旨雖以：伊係林肯大郡住戶，所有房屋已經半倒，相對人執意請求返還貸款
  ，伊實無力清償云云，惟確定訴訟費用裁定係依確定判決確定其數額而已，訴訟費
  用應由何人負擔，非此等裁定所得審酌。原裁定確定抗告人與乙○○連帶賠償訴訟
  費用額，於上開金額範圍內，並無不合，抗告意旨指摘此部分原裁定不當，求予廢
  棄，並無理由，應予駁回；至相對人自行繳納裁判費超過前述金額範圍（相對人繳
  納支付命令聲請費四十五元，又自行補繳裁判費二萬九千二百零一元七角，合計二
  萬九千二百四十六元七角，溢繳二千六百九十九元七角），應係相對人可否向原法
  院請求退還問題，非可由抗告人負擔，原裁定仍命抗告人負擔，尚有未洽，抗告意
  旨雖未指摘於此，惟原裁定此部分既有不當，應由本院廢棄此部分原裁定，駁回相
  對人於原法院之聲請，以昭適法。
五本件抗告裁判費四十五元及郵票費用六十八元，應由抗告人及視同抗告人連帶負擔
  ，爰併確定如主文第三項。
六據上論結，本件抗告為一部有理由，一部無理由。依民事訴訟法第四百九十二條、
  第九十五條、第八十五條第二項，裁定如主文。
中      華      民      國    九十二    年      九      月      五      日
                                  民事第五庭
                                      審判長法  官  黃  熙  嫣
                                            法  官  陳  介  源
                                            法  官  鄭  傑  夫
右為正本係照原本作成
如不服本裁定應於送達後十日內向本院提出抗告狀，並繳納抗告費新臺幣一千元。
中      華      民      國    九十二    年      九      月      十      日
                                            書記官  劉  家  聲


司法院資訊處製作；財團法人民間司法改革基金會備份。
